【裁判字號】    99,審訴,666
【裁判日期】    991105
【裁判案由】    違反毒品危害防制條例
【裁判全文】
臺灣新竹地方法院刑事宣示判決筆錄     99年度審訴字第666號
公  訴  人  臺灣新竹地方法院檢察署檢察官
被      告  丙○○
指定辯護人  本院公設辯護人甲○○
上列被告因違反毒品危害防制條例案件，檢察官提起公訴（99年
度毒偵字第1235號）後，聲請改依協商程序而為判決，本院於中
華民國99年11月5日下午4時，在本院刑事第十一法庭宣示判決，
出席職員如下：
                審判長法  官  劉兆菊
                      書記官  林兆嘉
                      通  譯  鄭敏郎
法官起立朗讀判決主文、犯罪事實要旨、處罰條文，及告以上訴
限制、期間並提出上訴狀之法院，且諭知記載其內容：
一、主  文：
    丙○○施用第一級毒品，處有期徒刑捌月；扣案之第一級毒
    品海洛因伍包（驗餘淨重共計肆點肆肆公克），均沒收銷毀
    之；扣案之注射針筒肆支，均沒收之。又施用第二級毒品，
    處有期徒刑伍月；扣案之燃燒使用過之第二級毒品甲基安非
    他命粉末貳包（毛重共計壹點貳陸公克）及摻有第二級毒品
    甲基安非他命之香菸壹拾支（第二級毒品甲基安非他命與菸
    草混合無法析離），均沒收銷毀之；扣案之吸食器貳支，沒
    收之。應執行有期徒刑壹年，扣案之第一級毒品海洛因伍包
    （驗餘淨重共計肆點肆肆公克）、燃燒使用過之第二級毒品
    甲基安非他命粉末貳包（毛重共計壹點貳陸公克）及摻有第
    二級毒品甲基安非他命之香菸壹拾支（第二級毒品甲基安非
    他命與菸草混合無法析離），均沒收銷毀之，扣案之注射針
    筒肆支及吸食器貳支，均沒收之。
二、犯罪事實要旨：
（一）丙○○前於民國95年間，因施用第一級毒品案件，經本院
      於95年1 月15日以95年度毒聲字第25號裁定送觀察、勒戒
      後，認無繼續施用毒品之傾向，於95年7 月13日執行完畢
      釋放出所，經臺灣新竹地方法院檢察署檢察官以95年度毒
      偵字第166 、491 、695 號為不起訴處分確定；於96年間
      因施用第一級毒品案件，經本院於96年8 月31日以96年度
      訴字第527 號判決判處有期徒刑1 年，並減為有期徒刑6
      月確定；又於96年間，因持有第二級毒品罪案件，經本院
      於96年10月29日以96年度竹北簡字第359 號判決判處有期
      徒刑6 月，並減為有期徒刑3 月確定；上揭二案復經本院
      於96年12月31日以96年度聲字第1077號裁定定應執行有期
      徒刑8 月確定，於99年8 月6 日因徒刑易科罰金執行完畢
      （不構成累犯）。
（二）詎丙○○仍不知悔改且未戒除毒癮，於前開觀察、勒戒執
      行完畢釋放出所後5年內，分別為下列施用毒品犯行：
  １、復基於施用第一級毒品海洛因之犯意，於99年7 月12日晚
      間8 時許，在新竹縣橫山鄉○○村○○鄰○○路○ 段416 號
      住處內，以將第一級毒品海洛因摻水置於注射針筒再注射
      入體內之方式，非法施用第一級毒品海洛因1 次。
  ２、復基於施用第二級毒品甲基安非他命之犯意，於99年7 月
      12日某時許，在新竹縣橫山鄉○○村○○鄰○○路○ 段416
      號住處內，以將第二級毒品甲基安非他命放入吸食器內燒
      烤後吸取煙霧之方式，非法施用第二級毒品甲基安非他命
      1 次。
  ３、嗣因丙○○他案通緝中，經警於99年7月21日晚間9時55分
      許執行盤檢勤務，在新竹市○○○路251號前查獲，並在
      丙○○乘坐之車牌號碼9521-VU號自小客車內當場扣得其
      與乙○○（經本院另行審結）共同持有之第一級毒品海洛
      因5包（毛重共計5.6公克）、燃燒過之甲基安非他命粉末
      2包（毛重共計1.26公克）、摻入燃燒使用甲基安非他命
      粉末之香菸10支、注射針筒4支、吸食器2支，復經丙○○
      同意採集其尿液送驗後，結果呈可待因、嗎啡、安非他命
      、甲基安非他命陽性反應，始查悉上情。
（三）案經新竹縣政府警察局竹北分局報告臺灣新竹地方法院檢
      察署檢察官偵查起訴後，經檢察官聲請認罪協商判決，由
      本院合議庭裁定由受命法官獨任改依協商程序而為判決。
三、處罰條文：
    毒品危害防制條例第10條第1項、第2項、第18條第1項前段
    ，刑法第11條、第51條第5款、第38條第1項第2款。
四、沒收及沒收銷毀之諭知：為警所扣得之第一級毒品海洛因5
    包（毛重共計為5.6 公克，驗餘淨重為4.44公克，有法務部
    調查局濫用藥物實驗室鑑定書99年9 月6 日調科壹字第0992
    3019890 號函1 份附卷可佐，見99年度毒偵字第1234號偵查
    卷第67頁，保管字號：99年度白字第126 號，扣押物品清單
    見上偵查卷第64頁）屬毒品危害防制條例第2 條第2 項第1
    款所定之第一級毒品，又扣案之燃燒使用過之第二級毒品甲
    基安非他命粉末2 包（毛重共計1.26公克，保管字號：99年
    度院安字第146 號，扣押物品清單見本院卷第25頁）、摻有
    第二級毒品甲基安非他命之香菸10支（內含第二級毒品甲基
    安非他命與菸草混合無法析離，保管字號：99年度院保字第
    603 號，扣押物品清單見本院卷第19頁），均屬毒品危害防
    制條例第2 條第2 項第2 款所定之第二級毒品，與上開扣案
    之第一級毒品海洛因5 包均係違禁物，均應依毒品危害防制
    條例第18條第1 項前段規定，諭知沒收銷燬之，至驗罄部分
    ，已失其違禁物之性質，爰不另為沒收銷燬之諭知，併予敘
    明。另扣得注射針筒4 支、吸食器2 支（保管字號：99 年
    度院保字第603 號，扣押物品清單見本院卷第19頁），則係
    被告丙○○與乙○○共有且供其施用第一級毒品及第二級毒
    品所用之物，業據被告丙○○供承在卷（見本院卷第30頁）
    ，爰依刑法第38條第1 項第2 款規定，宣告沒收之。
五、協商判決除有刑事訴訟法第455 條之4 第1 項第1 款於本訊
    問程序終結前，被告撤銷協商合意或檢察官撤回協商聲請者
    ；第2 款被告協商之意思非出於自由意志者；第4 款被告所
    犯之罪非第455 條之2 第1 項所定得以協商判決者；第6 款
    被告有其他較重之裁判上一罪之犯罪事實者；第7 款法院認
    應諭知免刑或免訴、不受理者情形之一，及違反同條第2 項
    「法院應於協商合意範圍內為判決；法院為協商判決所科之
    刑，以宣告緩刑或2 年以下有期徒刑、拘役或罰金為限」之
    規定者外，檢察官與被告均不得上訴。
六、如有前項得上訴之情形，得自收受宣示判決筆錄送達之日起
    10日內，向本院提出上訴書狀，上訴於第二審法院。
本案經檢察官洪期榮到庭執行職務。
中    華    民    國    99    年    11    月    5     日
                  刑事第九庭    書  記  官  林兆嘉
                                審判長法官  劉兆菊
以上筆錄正本係照原本作成。
中    華    民    國    99    年    11    月    5     日
                                書  記  官  林兆嘉
附錄本案論罪科刑法條：
毒品危害防制條例第10條
施用第一級毒品者，處6月以上5年以下有期徒刑。
施用第二級毒品者，處3年以下有期徒刑。

司法院資訊處製作；財團法人民間司法改革基金會備份。
